臺灣高等法院臺中分院刑事判決
110年度金上訴字第400號
上  訴  人  臺灣彰化地方檢察署檢察官
上  訴  人  
即  被  告  林聖紘
被      告  劉逸慈
上列上訴人等因被告等加重詐欺等案件，不服臺灣彰化地方法院
109年度訴字第813號中華民國109年12月28日第一審判決（起訴
案號：臺灣彰化地方檢察署109年度偵字第4960號），提起上訴
，本院判決如下：
    主  文
上訴駁回。
    事實及理由
一、本案經本院審理結果，認為第一審判決關於被告丁○○、乙○○
    部分之認事用法及量刑均無不當，應予維持，除證據部分應
    補充「被告乙○○於本院準備程序時之自白（本院卷第97頁）
    」外，餘皆引用第一審判決書關於被告丁○○、乙○○部分所記
    載之事實、證據及理由（如附件）。
二、檢察官上訴意旨略以：被告丁○○已與告訴人甲○○達成調解，
    被告丁○○依調解條件應於民國109年11月28日、109年12月28
    日各給付新臺幣（下同）2萬元、1萬5000元，然被告丁○○屆
    期均未履行，其與告訴人甲○○調解係為換取較輕之刑度，並
    無賠償之真意，原審僅量處應執行有期徒刑1年6月，顯然過
    輕，請將原判決關於被告丁○○部分撤銷，更為適當合法之判
    決等語。
三、被告乙○○上訴意旨略以：原審判刑太重，希望可以輕判等語
    。　　
四、原審以行為人之責任為基礎，審酌被告丁○○、乙○○參與為詐
    欺集團提領並轉交詐騙所得之工作，使集團其他參與犯罪者
    之真實身分難以查緝，助長犯罪，復因詐騙集團難以破獲，
    以致詐騙情事未能根絕，並考量各被害人受有如原判決犯罪
    事實欄所示之損失，損害金額不少，以及被告丁○○、乙○○就
    原判決犯罪事實一㈢部分未成功提領，被告丁○○就原判決犯
    罪事實一㈠、㈡部分各參與提領5萬元、3萬元，被告丁○○、乙
    ○○就原判決犯罪事實一㈣部分參與提領1萬元之犯罪情節，兼
    衡被告丁○○前因販賣第三級毒品經偵查，嗣由臺灣嘉義地方
    法院以108年度訴字第481號判決確定，尚未執行完畢，且除
    本案外，從109年4月13日起即參與詐欺集團進行提領工作而
    經另案判決或審理，被告乙○○於本案犯行前未曾經判決有罪
    確定，且本案犯行是其第一天參與詐欺集團，被告丁○○、乙
    ○○均坦承犯行，被告丁○○與犯罪事實欄一㈠、㈡、㈣所示被害
    人，被告乙○○與犯罪事實欄一㈣所示被害人各成立調解（原
    審卷二第239至242頁、卷三第51至54頁調解程序筆錄），但
    除被告乙○○已履行完畢外（原審卷三第109頁），被告丁○○
    迄今尚未陳報其已依約履行，暨被告丁○○自承學歷為國中畢
    業，之前從事美髮工作，須扶養祖母，被告乙○○自承學歷為
    國中畢業，擔任服務生工作，與配偶共同扶養未成年子女等
    一切情狀，分別量處如原判決附表所示之刑，並考量被告丁
    ○○、乙○○參與次數、提領金額，各定其應執行有期徒刑1年6
    月、1年2月。　　
五、原審對被告丁○○、乙○○科刑時審酌之上開情狀，業已考量刑
    法第57條所列各款事項，所處各罪刑度符合公平正義及比例
    原則，並無輕重失衡之情形；所定應執行刑未逾越刑法第51
    條第5款規定之外部性界限，亦無明顯違背公平、比例原則
    或整體法律秩序之理念，且符合定應執行刑之恤刑目的，無
    違裁量權之內部性界限。關於檢察官上訴理由所稱被告丁○○
    未依調解內容履行一事，原判決於量刑理由中已有審酌及說
    明，並判處較共同被告乙○○為重之刑度，應屬妥適。又原審
    判決雖未提及被告丁○○、乙○○符合洗錢防制法第16條第2項
    自白減刑之規定，然因其於量刑理由中，業已敘明被告丁○○
    、乙○○犯罪後均坦承犯行之旨，所坦承者即包括一般洗錢罪
    在內，且原判決量處之各罪刑度及定應執行刑均屬低度刑，
    堪認就此部分屬想像競合犯輕罪之減刑事由，於量刑時實際
    上已有加以斟酌，僅係漏載上開減輕規定，由本院予以補充
    說明即可，尚不構成撤銷原判決之理由。檢察官上訴意旨指
    摘原判決對被告丁○○所定應執行刑過輕，被告乙○○上訴意旨
    請求量處更輕之刑，其等上訴均無理由，應予駁回。
六、被告丁○○、乙○○經合法傳喚，無正當之理由不到庭，本院不
    待其2人陳述，逕行判決。　　
據上論斷，應依刑事訴訟法第368條、第371條、第373條，判決
如主文。
本案經檢察官林裕斌提起公訴，檢察官劉欣雅提起上訴，檢察官
丙○○到庭執行職務。
中　　華　　民　　國　　110 　年　　5 　　月　　5 　　日
                  刑事第八庭  審判長法  官  林清鈞
                                    法  官  簡婉倫
                                    法  官  黃小琴
以上正本證明與原本無異。
如不服本判決，應於收受送達後20日內向本院提出上訴書狀，其
未敘述上訴理由者，並得於提起上訴後20日內向本院補提理由書
（均須按他造當事人之人數附繕本）「切勿逕送上級法院」。

                                    書記官  李宜珊
中　　華　　民　　國　　110 　年　　5 　　月　　5 　　日